臺灣高雄地方法院刑事判決　　　　　100年度審交訴字第192號
公　訴　人　臺灣高雄地方法院檢察署檢察官
被　　　告　鍾智光
上列被告因業務過失致死案件，經檢察官提起公訴（100年度偵字
第15334號），被告於準備程序期日就被訴事實為有罪之陳述，
本院裁定進行簡式審判程序，判決如下：
    主  文
鍾智光從事業務之人，因業務上之過失致人於死，處有期徒刑壹
年。緩刑參年。
    事實及理由
一、被告鍾智光所犯係死刑、無期徒刑、最輕本刑為3年以上有
    期徒刑以外之罪，其於準備程序中就前揭被訴事實為有罪之
    陳述，經告知簡式審判程序之旨，並聽取其與公訴人之意見
    後，本院裁定進行簡式審判程序，合先敘明。
二、本件犯罪事實及證據，均引用檢察官起訴書之記載（如附件
    ），並就事實部分補充：「鍾智光於肇事後留置現場，在未
    被有偵查犯罪職權之機關或公務員發覺其為犯人前，即主動
    向到場處理車禍事故之員警告知其係肇事者，表明其願意接
    受裁判」，就證據部分增列：「被告於本院審理時之自白」
三、核被告所為，係犯刑法第276 條第2 項之業務過失致死罪。
    又被告於肇事後留置現場，在未為任何有偵查犯罪職權之公
    務員發覺前，即向到場處理車禍事故之員警告知其係駕車肇
    事者，表明其願意接受裁判，有被告詢問筆錄可憑，足見被
    告係在其所犯業務過失致死罪未被發覺之前，自首其罪而接
    受裁判，爰依刑法第62條之規定，就被告所犯業務過失致死
    罪，減輕被告之刑。
四、本院審酌被告係從事駕駛業務之人，且駕駛自小貨車，竟疏
    未注意僅為撿拾行動電話，而未注意車前狀況，致被害人死
    亡，其後帶給被害人家屬無限精神苦痛，行為實有未當，惟
    念其犯後坦承犯行，且業已與被害人家屬達成和解給付360
    萬元等一切情狀，量處如主文所示之刑，以資懲儆。末查，
    被告未曾因故意犯罪受有期徒刑以上刑之宣告，有臺灣高等
    法院被告全國前案紀錄表一份附卷可稽，其因一時疏失致罹
    刑章，且已與被害人之家屬達成和解賠償損害，已如前述，
    經此科刑之教訓，已足資警惕，信無再犯之虞，本院因認被
    告所受宣告之刑，以暫不執行為適當，併予宣告緩刑三年，
    以啟自新。
據上論斷，應依刑事訴訟法第452條、第299條第1項前段、第273
條之1第1項、第310條之2、第454條第2項，刑法第276條第2項、
第62條前段、第74條第1項第1款，判決如主文。
本案經檢察官李英霆到庭執行職務。
中    華    民    國   100    年    8     月    31    日
                  交通法庭  法  官  廖建瑜
以上正本證明與原本無異。
如不服本判決應於收受送達後10日內向本院提出上訴書狀，並應
敘述具體理由；如未敘述上訴理由者，應於上訴期間屆滿後20日
內向本院補提理由書（均須按他造當事人之人數附繕本）「切勿
逕送上級法院」。
中    華    民    國   100    年    8     月    31    日
                            書記官  李崑良
附錄本案論罪科刑法條：
中華民國刑法第276條
（過失致死罪）
因過失致人於死者，處 2 年以下有期徒刑、拘役或 2 千元以下
罰金。
從事業務之人，因業務上之過失犯前項之罪者，處 5 年以下有
期徒刑或拘役，得併科 3 千元以下罰金。
附件
臺灣高雄地方法院檢察署檢察官起訴書
                                    100年度偵字第15334號
    被      告  鍾智光  男  27歲（民國○○年○月○日生）
                        住高雄市○○區○○路51巷67弄24號
                        國民身分證統一編號：Ｚ000000000號
上列被告因業務過失致死案件，已經偵查終結，認應該提起公訴
，茲將犯罪事實及證據並所犯法條分敘如下：
        犯罪事實
一、鍾智光受僱於鋐泰木材行，以開車載送木材為業，為從事駕
    駛業務之人。其於民國100年5月12日9時45分許，駕駛車牌
    號碼ZO－5792號自小貨車，沿高雄市○○區○○路由南往北
    方向行駛，其理應注意汽車行進中應留意車前狀況，隨時採
    取必要之安全措施，而依當時之天候、路況皆良好，並無不
    能注意之情事，竟於駕車行至大順一路與河堤路路口以北約
    60公尺處時，因彎腰低頭撿拾掉落之行動電話，而疏未注意
    車前狀況，其所駕駛之自小貨車因而偏右行進，致撞及由唐
    明發停靠於路旁之車牌號碼ZX－313號大貨車之支撐固定架
    ，唐明發為上開固定支撐架重壓，因而受有胸腹部多處擦挫
    傷、胸腹部有皮下氣腫、胸腹部鈍挫傷等傷害，唐明發當場
    死亡。
二、案經高雄市政府警察局三民第二分局移送偵辦。
        證據並所犯法條
一、證據清單及待證事實
 ┌──┬────────────┬───────────────┐
 │編號│  證    據    名    稱  │    待     證     事     實   │
 ├──┼────────────┼───────────────┤
 │ 一 │被告之供述。            │被告確實於上揭時、地，駕駛小貨│
 │    │                        │車，撞及被害人唐明發所停放之大│
 │    │                        │貨車之固定支撐架，唐明發遭重壓│
 │    │                        │而死亡之事實。                │
 ├──┼────────────┼───────────────┤
 │ 二 │道路交通事故現場圖、道路│本件車禍發生之時間、方向、位置│
 │    │交通事故調查報告表、談話│、天候及現場情形。            │
 │    │紀錄表、現場照片。      │                              │
 ├──┼────────────┼───────────────┤
 │ 三 │本署相驗筆錄、相驗屍體證│被害人唐明發受有胸腹部多處擦挫│
 │    │明書、檢驗報告書。      │傷、胸腹部有皮下氣腫、胸腹部鈍│
 │    │                        │挫傷等傷害，當場死亡。        │
 └──┴────────────┴───────────────┘
二、被告係以駕駛車輛載送木材為業務，為從事業務之人。核其
    所為，係犯刑法第276條第2項之業務過失致死罪。
三、依刑事訴訟法第251條第1項提起公訴。
    此    致
臺灣高雄地方法院
中    華    民    國   100    年    6     月    27    日
                              檢  察  官  李 茂 增
上正本證明與原本無異
中    華    民    國   100    年    7     月    7     日
                              書  記  官
附錄本案所犯法條全文：
中華民國刑法第276條
（過失致死罪）
因過失致人於死者，處 2 年以下有期徒刑、拘役或 2 千元以下
罰金。
從事業務之人，因業務上之過失犯前項之罪者，處 5 年以下有
期徒刑或拘役，得併科 3 千元以下罰金。